臺灣板橋地方法院刑事裁定　　　　　　 96年度交聲字第854號
原處分機關　交通部公路總局臺北區監理所
異　議　人　甲○○
上列異議人因違反道路交通管理處罰條例案件，對於交通部公路
總局臺北區監理所於民國96年6 月6 日以北監營裁字裁40-AEV59
8806號所為之裁決處分（原舉發案號：臺北市政府警察局北市警
交字第AEV598806 號），聲明異議，本院裁定如下：
    主  文
異議駁回。
    理  由
一、原處分意旨略以：本件異議人即受處分人甲○○於民國96年
    5 月3 日上午9 時48分許（裁決書將違規時間誤載為19時48
    分），駕駛車牌號碼456-LH號計程車，在臺北市○○○路80
    號前，因有「併排臨時停車」之違規事實，經臺北市政府警
    察局大同分局執勤員警當場開立舉發通知單。嗣異議人不服
    於96年5 月8 日依法提出申訴，經原處分機關函轉原舉發機
    關查處無誤後，原處分機關爰依道路交通管理處罰條例第55
    條第4 款規定，於96年6 月6 日以北監營裁字裁40-AEV5988
    06號裁決書裁決，依上開規定及違反道路交通管理事件統一
    裁罰基準表，裁處異議人罰鍰新臺幣（下同）6 百元。
二、異議意旨略以：異議人於96年5 月3 日上午9 時48分於民生
    西路計程車停車格停靠等待客人，未料值勤員黃曾見伊將
    車未完全停入停車格（僅70% 於車格內），遂上前要求出示
    證件，並開立併排臨停之告發單，因開立事項與事實完全不
    符，請求撤銷原處分或請檢附採證相片以昭公信云云。
三、按汽車駕駛人，臨時停車有下列情形之一者，處新臺幣（下
    同）3 百元以上6 百元以下罰鍰：…四、不依順行之方向，
    或不緊靠道路右側，或單行道不緊靠路邊，或併排臨時停車
    ，道路交通管理處罰條例第55條第4 款定有明文。又臨時停
    車係指車輛因上、下人、客，裝卸物品，其引擎未熄火，停
    止時間未滿三分鐘，保持立即行駛之狀態，同條例第3 條第
    10款亦有規定。
四、經查：
（一）本件異議人甲○○確曾於96年5 月3 日上午9 時48分許，
      駕駛車牌號碼465-LH號計程車，在臺北市○○○路80號前
      ，因有「併排臨時停車」之違規事實，經臺北市政府警察
      局大同分局執勤員警當場開立舉發通知單。嗣異議人不服
      於96年5 月8 日依法提出申訴，經原處分機關函轉原舉發
      機關查處無誤後，原處分機關爰依道路交通管理處罰條例
      第55條第4 款規定，於96年6 月6 日以北監營裁字第裁40
      -AEV598806號裁決書裁決，依上開規定及違反道路交通管
      理事件統一裁罰基準表，裁處異議人罰鍰6 百元，此有臺
      北市政府警察局北市警交大字第AEV598806 號舉發通知單
      影本、申訴書、臺北市政府警察局大同分局96年5 月29日
      北市警同分交字第09631222900 號函、交通部公路總局臺
      北區監理所北監營裁字裁40-AEV598806號裁決書影本各1
      紙在卷可稽。
（二）雖異議人固以：伊並沒有併排停車，是三分之二在停車格
      裡面，三分之一在停車格外面，當天伊在雙園捷運站排班
      等語置辯，惟異議人確於前開時、地有前揭之違規事實，
      業據證人即本件舉發之員警黃學曾於本院審理中具結證述
      屬實，其證稱：「（問：當天舉發的情形為何？）這是我
      當天開的，他是在排班，照片顯示他並不是三分之二在停
      車格裡面。車子旁邊有機車停放，他又佔據一個車道，照
      規定格子裡面只能排班五輛，他是第六輛，照片藍色的格
      子裡面就是排班的區域，他是排班區域的外面。」等語明
      確（見本院96年7 月6 日訊問筆錄第2 頁），並庭呈當時
      的舉發照片1 幀等附卷可稽。觀諸證人所庭呈之舉發照片
      ，異議人停放車輛位置確實已佔用1 個車道，並非如異議
      人所言，車身70% 位於停車格內，而查，交通標誌、標線
      、號誌之指示、警告、標制等設置，具有公示、公信之效
      果，異議人為合法領有職業駕駛執照之人，其駕駛營業小
      客車自應隨時注意各路段所設置之標誌、標線及號誌並應
      遵行之，自不得恣意違反。
（三）再者，證人黃曾與異議人素不相識，亦無怨隙，應無甘
      冒自身觸犯偽證罪之風險而設詞誣攀異議人之理，且交通
      警員製單舉發違反道路交通處罰條例所列之違規事實，本
      質上係公務員依法執行職務之行為，如有枉法構陷或為不
      實記載之行為，亦需負擔嚴厲之刑事責任，國家並以此擔
      保公務員能忠實執行職務，如無其他證據顯示舉發警員有
      誤認或故意構陷之情事時，尚難以舉發警員無法提出其他
      證據佐證，即認其所述不可採信，故證人黃曾上開證述
      ，應屬可採。而查執勤員警依法取締，並無任何違誤之處
      ，又異議人既未能就執勤警員之舉發有誤提出相關證據以
      供調查，本院經查亦無任何證據足資證明員警有捏造事實
      違法取締之情事，則執勤警員本其維護交通秩序、安全職
      責所為之舉發，自應受到合法、正確之推定。因而，異議
      人空言否認前開事實，所辯不足採信，應依法裁罰。
五、綜上，原處分機關依道路交通管理處罰條例第55條第4 款及
    違反道路交通管理事件統一裁罰基準表規定，裁處異議人罰
    鍰600 元，核無違誤。本件異議為無理由，應予駁回。
六、據上論斷，應依道路交通案件處理辦法第19條，裁定如主文
    。
中　　華　　民　　國　　96　　年　　9 　　月　　5 　　日
              　　　　　交通法庭      法　官  吳幸娥
以上正本證明與原本無異
如不服本裁定應於送達後5日內向本院提出抗告狀
                                      書記官　陳靜怡
中　　華　　民　　國　　96　　年　　9 　　月　　5 　　日
